【裁判字號】    96,審交訴,66
【裁判日期】    970328
【裁判案由】    肇事遺棄罪等
【裁判全文】
臺灣桃園地方法院刑事判決            96年度審交訴字第66號
公  訴  人  臺灣桃園地方法院檢察署檢察官
被      告  甲○○
上列被告因肇事遺棄罪等案件，經檢察官提起公訴（96年度偵字
第21367 號），被告於本院準備程序進行中，就被訴事實為有罪
之陳述，經告知簡式審判程序意旨，並聽取當事人之意見後，本
院合議庭裁定依簡式審判程序審理，茲判決如下：
    主  文
甲○○服用酒類，不能安全駕駛動力交通工具而駕駛，累犯，處
有期徒刑月；又駕駛動力交通工具肇事，致人受傷而逃逸，累
犯，處有期徒刑柒月，應執行有期徒刑柒月。
    事  實
一、甲○○前於民國90年間因傷害案件，經本院以90年度易字第
    2817號判決判處有期徒刑3 月確定，於92年3 月1 日期滿執
    行完畢（於本案構成累犯）。詎仍不知悔改，於96年8 月21
    日晚間7 時許，在桃園縣中壢市○○路海港餐廳內飲用高粱
    酒4杯後，竟仍於同年月22日凌晨1 時許，駕駛車牌號碼L9-
    0165號自用小客車搭載王維綱欲返回同縣楊梅鎮住處，同日
    凌晨2 時許，甲○○沿同縣楊梅鎮○○路往新竹方向行駛，
    行經中山路與新成路路口時，理應注意在設有禁止迴車標誌
    之路段不得迴車，依當時情形，並無不能注意之情事，乃竟
    疏未注意及此，貿然自外側車道逕行迴轉，致其所駕駛之上
    開自用小客車左側撞擊同向由乙○○所駕駛行駛於內側車道
    之車牌號碼GA-4085 號自用小客車右前方，乙○○亦因此受
    有胸壁挫傷之傷害（過失傷害部分業據乙○○撤回告訴，本
    院另為不受理之諭知），詎甲○○撞擊乙○○成傷後，竟未
    停留現場，或通知警察、救護單位到場馳援，逕行驅車逃逸
    ，嗣經宋鴻奇目擊駕車尾隨追逐且報警處理，於同日凌晨2
    時49分許，在同縣鎮○○街501 巷巷口為警查獲，並對之實
    施呼氣酒精濃度測試，測試值高達每公升0.92毫克。
二、案經乙○○訴由桃園縣政府警察局楊梅分局報請臺灣桃園地
    方法院檢察署檢察官偵查起訴。
    理  由
一、上揭犯罪事實，業據被告甲○○於警詢、偵查及本院審理時
    供承不諱，核與證人乙○○、王維綱、宋鴻奇於警詢、偵查
    中證述被告肇事致人受傷而逃逸之情節相符，並有道路交通
    事故現場圖、道路交通事故調查報告表（一）、（二）、天
    成醫院診斷證明書、桃園縣政府警察局道路交通事故當事人
    酒精測定紀錄表、舉發違反道路交通管理事件通知單、刑法
    第185條之3案件測試觀察紀錄表、桃園縣政府警察局汽車駕
    駛人酒後生理協條平衡檢測紀錄卡各1 紙在卷可稽，復有現
    場及車損照片10張附卷足參，足認被告前揭不利於己之自白
    相符，堪以採信。本件事證明確，被告犯行洵堪認定，應予
    依法論罪科
二、查刑法第185條之3之規定業經修正，於民國97年1月2日公布
    ，97年1月4日生效施行。修正前刑法第185條之3規定：「服
    用毒品、麻醉藥品、酒類或其他相類之物，不能安全駕駛動
    力交通工具而駕駛者，處一年以下有期徒刑、拘役或三萬元
    以下罰金。」；修正後刑法第185條之3規定：「服用毒品、
    麻醉藥品、酒類或其他相類之物，不能安全駕駛動力交通工
    具而駕駛者，處一年以下有期徒刑、拘役或科或併科十五萬
    元以下罰金。」，即刑法第185條之3之罰金刑由修正前之科
    新臺幣3萬元以下罰金，並依刑法施行法第1條之1第2項但書
    提高3倍即科新臺幣9萬元以下罰金，修正為科或併科新臺幣
    15萬元以下罰金。本件被告行為後法律有變更，比較行為時
    法與裁判時法之結果，以行為時法有利於被告，依刑法第2
    條第1項前段之規定，應適用行為時之修正前刑法第185條之
    3之規定處罰，合先敘明。
三、核被告所為，分別係犯修正前刑法第185條之3之服用酒類不
    能安全駕駛動力交通工具而駕駛罪、刑法第185條之4之肇事
    遺棄罪。被告所犯上開二罪間，犯意各別，行為互殊，應予
    分論併罰。又查被告前於90年間因傷害案件，經本院以90年
    度易字第2817號判決判處有期徒刑3月確定，並於92年3月1
    日期滿執行完畢，有臺灣高等法院被告前案紀錄表1 份在卷
    可考，其於5 年以內再犯本件有期徒刑以上之罪，為累犯，
    均應依法加重其刑。爰審酌被告前有2 次公共危險酒駕之前
    科，且酒後已達不能安全駕駛動力交通工具之狀態，竟仍漠
    視法令，輕忽自身及他人之生命安全，貿然駕車上路，並肇
    事致告訴人乙○○成傷後隨即逃逸，已屬不該，惟念犯後已
    與告訴人就過失傷害部分之賠償責任達成和解，足見其尚有
    悔過之意，併斟酌被告之品行、智識程度、素行、其犯罪所
    生危害等一切情狀，分別量處如主文所示之刑，並定其應執
    行之刑。
據上論斷，應依刑事訴訟法第273 條之1 第1 項、第299 條第1
項前段，刑法第2 條第1 項前段、第185 條之4 、第47條第1 項
、第51條第5款，修正前刑法第185條之3，刑法施行法第1條之1
第1項、第2項但書。
本案經檢察官黃珮如到庭執行職務。
中    華    民    國    97    年     3    月    28    日
                  刑事庭  法  官  江振義
以上正本證明與原本無異。
如不服本判決，應於判決送達後10日內向本院提出上訴狀（應附
繕本），其未敘述上訴理由者，應於上訴期間屆滿後20日內補提
理由書狀於本院，上訴於臺灣高等法院。
                          書記官  林韡婷
中    華    民    國    97    年     3    月    28    日
附錄論罪科刑法條：
修正前中華民國刑法第185條之3
服用毒品、麻醉藥品、酒類或其他相類之物，不能安全駕駛動力
交通工具而駕駛者，處1 年以下有期徒刑、拘役或3 萬元以下罰
金。
中華民國刑法第185條之4
（肇事遺棄罪）
駕駛動力交通工具肇事，致人死傷而逃逸者，處 6 月以上 5 年
以下有期徒刑。


司法院資訊處製作；財團法人民間司法改革基金會備份。
